【裁判字號】    96,保險上更(一),9
【裁判日期】    980721
【裁判案由】    損害賠償
【裁判全文】
臺灣高等法院民事判決             96年度保險上更(一)字第9號
上  訴  人  正利航業股份有限公司
法定代理人  甲○○
訴訟代理人  林昇格律師
複  代理人  李志成律師
被  上訴人  明台產物保險股份有限公司
法定代理人  池田克朗
訴訟代理人  黃智絹律師
上列當事人間損害賠償事件，上訴人對於中華民國94年8月19日
臺灣臺北地方法院93年度保險字第119號判決提起上訴，經最高
法院第一次發回更審，本院於98年6月30日言詞辯論終結，判決
如下：
    主      文
原判決廢棄。
被上訴人在第一審之訴及假執行之聲請均駁回。
第一、二審及發回前第三審訴訟費用由被上訴人負擔。
    事實及理由
一、程序部分：上訴人之法定代理人原為周宜強，嗣變更為盧峰
    海，再變更為甲○○；被上訴人之法定代理人原為張立義，
    嗣變更為綿村惇，再變更為池田克朗，分別據以提出聲明承
    受訴訟狀及經濟部公司登記資料查詢明細表附卷可稽（見本
    院更(一)卷一第370頁、242頁），兩造各聲明承受訴訟，核無
    不合，先予敘明。
二、被上訴人起訴主張：訴外人亞細亞貿易股份有限公司（Asia
    Trading Co., Ltd.，下稱亞細亞公司 ）自日本進口野馬牌
    聯合割稻機共6組，分裝於3只平板櫃中，經訴外人Nichimen
    Corporation Tokyo Japan委託上訴人以 「Ming Sky」輪第
    02S 航次，自日本運送至台灣基隆，並由上訴人簽發受貨人
    為亞細亞公司之載貨證券。嗣亞細亞公司於台灣受領該機器
    時，發現其中5 組（下稱系爭機器）有嚴重潮溼情形，經化
    驗後證實係受海水侵入受損。上訴人為運送人，於運送中對
    該貨物之堆存保管，既未善盡義務，使之受海水濕損，致亞
    細亞公司支出修理費新台幣（下同）2,066,000 元，及公證
    費25,242元，合計2,091,242 元，而受有損害，即應依民法
    第634 條之規定，對亞細亞公司負賠償之責。伊為系爭機器
    保險人，就該損害已理賠亞細亞公司，並受讓其對上訴人所
    得主張之賠償請求權。爰依債權讓與及保險代位之法律關係
    ，求為命上訴人如數給付及自起訴狀繕本送達翌日起加付法
    定遲延利息之判決。（原審判決上訴人應給付被上訴人2,09
    1,242元，及自93年6月26日起至清償日止按年息百分之五計
    算之利息。並於供擔保後得為及免為假執行。上訴人不服提
    起上訴，更審前本院判決廢棄原判決，改判駁回被上訴人在
    第一審之訴及假執行之聲請。被上訴人對之提起上訴，經最
    高法院廢棄發回。）於本院答辯聲明：上訴駁回。
三、上訴人則以：系爭機器係採「自裝自計」 （CY/CY）方式，
    由託運人自行裝入平板櫃，覆蓋外包裝後交伊裝船運送。伊
    收受該平板櫃時，既無從知悉內部貨物狀態，於運送途中，
    承運船舶又未發生故障，或遭遇事故，交付受貨人時，更經
    確認外觀狀況良好。縱受貨人拆開外部包裝後，發現機器有
    鏽蝕之濕損現象，仍無從認定係於海運途中，由伊之行為所
    造成。況託運人僅以帆布覆蓋系爭機器，顯有「包裝不固」
    等情事，依海商法第69條第12、17款，及民法第634 條但書
    之規定，伊亦免負損害賠償之責等語資為抗辯。並為上訴聲
    明：(一)原判決廢棄。(二)被上訴人於第一審之訴及假執行之聲
    請均駁回。(三)願供擔保請准免為假執行。
四、本件不爭執事項（見本院更(一)卷一第208頁）：
  (一)系爭貨物為聯合割稻機，由臺灣亞細亞公司於92年間自日本
    進口共6組至我國，由上訴人以「Ming Sky」輪第S02航次自
    日本大阪港口承運。
  (二)系爭貨物係以「CY/CY」方式運送，由託運人以「 PE膜包覆
    、再覆蓋帆布」之包裝方式處理後，自行裝入3 只平板貨櫃
    ，再交由上訴人裝船起運。
  (三)貨物在「海上航行」之時間共計約4日（至92.6.16日起至19
    日止）。
  (四)系爭貨物運抵目的並交付受貨人後，受貨人有出具貨櫃交替
    驗收單（原審卷一第146 頁），其上並無註記任何異常或保
    留字樣，外包裝亦未破損。
  (五)受貨人亞細亞公司是在拆開貨物包裝後，才發現其中5 組貨
    物機器內部出現輕重不一之鏽損；在某些鏽損部位以硝酸銀
    測試出現白色現象。
  (六)上訴人係系爭貨物之運輸運輸險保險人，已依約理賠貨主亞
    細亞公司保險金2,066,000元及公證費用25,242元。
五、本件兩造爭點（見本院更(一)卷一第208頁背面）：：
  (一)系爭貨物之鏽損是否於運送期間所發生？
  (二)在海上運送人「推定過失責任」主義之下，本件運送人有無
    過失事由？
  (三)系爭貨物受損之事故為何？針對此原因本件運送人有無免責
    事由？
  (四)本件貨物有無包裝不固？
  (五)貨主包裝有無與有過失？
  (六)被上訴人請求金額是否合理？
    茲分述如下。
六、系爭貨物之鏽損是否於運送期間所發生？在海上運送人「推
    定過失責任」主義之下，本件運送人有無過失事由？系爭貨
    物受損之事故為何？
  (一)按貨櫃運送，（Container Transportation，係指將貨物裝
    入貨櫃運送之作業方式）之情況，如由託運人裝櫃封櫃，運
    送人之責任為何，我國海商法並無明文規定，學者認為：關
    於運送人責任，我海商法係採「推定的過失責任」，受貨人
    只須證明貨載有毀損、滅失或遲到，即為已足，即推定運送
    人有過失。運送人被推定有此項過失之後，須舉證證明「非
    由於運送人或船舶所有人之故意或重大過失，或其代理人、
    受僱人之過失所發生之毀損滅失」方能免責。申言之，運送
    人依海商法第62、63條規定，有堪航能力及關於運送物之注
    意義務，而依第69條各款規定有免責條款，惟其舉證責任為
    倒置，即運送人應舉證證明已盡注意義務，或有免責條款事
    由存在，方能免責，此為運送人責任之大原則。而在貨櫃運
    送，依國際慣例方式有二種，一為ＣＦＳ方式，一為ＣＹ方
    式，區別在於由託運人或由運送人裝櫃。如由託運人自行裝
    櫃封櫃即「整裝整拆， （CY/CY）」之方式為之，則其方式
    係船公司將空櫃運至託運人工廠或倉庫，由託運人自行將貨
    物裝入貨櫃，運至貨櫃場，交付運送人承運。貨櫃運達目的
    地後，運送人將貨櫃交由受貨人拖回其工廠或倉庫，自行拆
    櫃取貨，並交還空櫃（此亦稱貨櫃場至貨櫃場之運送）。在
    此種整櫃裝運之情況下，其裝載及記數，均由託運人自行辦
    理裝卸點件，故貨櫃提單上均記載有 「Shipper's Load  &
    Count（託運人裝載及點件） 」，以示船方對貨櫃內之內裝
    物不負責任。是以運送人對貨櫃之堪裝能力及貨物保管之責
    任，始自貨櫃收受之時起，而收受貨櫃時，貨櫃既已由託運
    人封櫃，則在運送人交付時，貨櫃如未啟封，其貨櫃內貨物
    如有短少、損壞，自非運送人或其代理人之故意或過失所致
    ，運送人應不負賠償責任。（以上均參考楊仁壽著，航運法
    律296~301、310~313、524~528頁及海商法論246~258頁）。
  (二)按我國海商法就海上貨物運送人之責任，固採推定過失責任
    主義，惟查系爭載貨證券載有：「整裝整拆」，或稱「自計
    自付」（CY/CY）、「據告稱包含、、」（SAID TO CONTAIN
    、、）及「託運人自裝、自計」（SHIPPER'S LOAD & COUNT
    ）等保留語句，有兩造不爭執之載貨證券附卷可稽（見原審
    卷(一)第7 頁之載貨證券），則參諸上開說明，因貨櫃運輸之
    性質，上訴人並非自行裝載系爭貨物於貨櫃內，系爭貨櫃亦
    非由上訴人所封存，上訴人自無從探知貨櫃內系爭貨物之狀
    況，從而系爭載貨證券之持有人即被上訴人如欲請求上訴人
    就系爭貨損部分負責，此時即應就系爭貨物確已妥適裝櫃及
    上訴人於運送中有過失而致系爭貨物受損等情予以舉證。
    本件受貨人亞細亞公司在拆開貨物包裝後，發現其中5 組貨
    物機器內部出現輕重不一之鏽損，為兩造所不爭執，而可能
    造成系爭機器鏽損的原因有很多。可能為製造商自行負責之
    海上運送階段所致？可能為上訴人海上運送未盡保管、看守
    之注意義務？可能為託運人包裝不固？可能為裝載於甲板上
    受海水潑打所致？或因水氣受潮？甚至可能原本即裝載已受
    潮之機器而要求索賠？而亞細亞公司已將受損之機器更換零
    件後出售予第三人之事實，為兩造所不爭執，顯已無從送鑑
    定。則真正的原因既已無法鑑定得知，本院僅得按海商法及
    民法相關規定，依舉證責任分配原則來判斷。
  (三)經查兩造間本件運送係採貨櫃CY/CY 方式，為兩造所不爭執
    ，並有載貨證券上載明「SHIPPER'S LOAD &COUNT」 （即由
    託運人自行裝載、計算）在卷可證，即貨物係由託運人即被
    上訴人自行裝入貨櫃中，裝畢後貨櫃即上封箴，再將已封住
    的貨櫃拖往託運人倉庫保存，待裝船日再交船公司運送，上
    訴人不能開啟已被封箴之貨櫃檢查調整貨物，職是之故，在
    CY/CY 運送方式下，不但貨櫃內係裝何物？如何裝法？數量
    、品質如何？運送人即上訴人完全不知，亦無從介入，尤有
    甚者，在將貨櫃交給運送人前貨物在貨櫃內已放多久？有無
    妥善處置？運送人即上訴人完全不知，亦無從置喙，此乃CY
    / CY託運方式之特點，並為兩造所不爭執。是以運送人對於
    承運貨物之裝卸、搬移、堆存已毋庸負責。由上訴人於原審
    提出之被證一號貨櫃交接單（即更上證十五之一至更上證十
    五之四）亦顯示：系爭三只貨櫃在2003年6月13 日交付給貨
    主、貨主自行負責將貨物裝進貨櫃（見更上證十五之一）；
    2003年6月14 日貨主將已完成包裝並上封條之三只貨櫃交給
    上訴人，當時上訴人僅能檢視貨櫃及包裝之外觀已如上述，
    因並未發現異狀，故只以日文註記「超高85公分」（見更上
    證十五之二）；2003 年6月19日三只貨櫃運抵基隆港後載運
    至上訴人之貨櫃場存放時，交接人員亦僅能由外觀目視檢查
    後無異狀，故交接單上亦未有任何異常註記，同時僅記載「
    O/H（超高）」（見更上證十五之三）。至於2003年6月19日
    後之貨櫃交接或保管，因被上訴人主張系爭貨物鏽損是因為
    「海水造成」、而系爭貨物既然在2003年6月19 日便進貨櫃
    場儲放，則應與此時間之後之行為無涉。而受貨人於2003年
    6 月30日領走系爭三只貨櫃時，受貨人亞細亞公司自行雇用
    之人員（李銘源、王金土）由外觀目視檢查系爭三只貨櫃後
    ，並未發現任何異狀，而在貨櫃交接單上簽名，且註記有「
    CLEAN （清潔）」（見更上證十五之四），故表示三只貨櫃
    外觀均為正常無異狀，所以交接單上亦未有任何異常註記。
    故：上訴人自收受系爭貨櫃時起（2003年6月14 日）至交付
    給受貨人時止（2003年6月30 日），三只貨櫃之外觀及包裝
    狀態均無破損或任何異狀，且有受貨人亞細亞公司自行雇用
    之人員（李銘源、王金土）由外觀目視檢查系爭三只貨櫃後
    ，並未發現任何異狀，而在貨櫃交接單上簽名。足見運送人
    即上訴人所應負責之運送照護貨物之義務已完足。
  (四)被上訴人主張本件三只平板櫃於92 年6月19日進基隆港倉庫
    ，於92年6月30日領出，92年7 月1日運送至被保險人亞細亞
    公司位於台北縣汐止市之倉庫，經取下塑膠帆布後發現其中
    5 組機器有鏽蝕之情形，環宇海事公證有限公司（下稱環宇
    公證公司）受保險公司指示，於92年7月3日前往被保險人倉
    庫進行公證檢驗結果顯示，三組收穫機（編號010148、0101
    49、010154）嚴重鏽損，且除了上漆處外，大部分皆有氧化
    情形，另外兩組（編號 010152、01055）則有輕微鏽損與氧
    化，經以硝酸銀檢測結果呈現白色，被上訴人主張系爭機器
    係因海水入侵造成鏽蝕，並受有損害，固據提出公證報告譯
    文在卷可稽（參原審卷一第27 至31 頁）。然縱令系爭機器
    確係因海水入侵造成鏽蝕，惟系爭機器於裝上本案船舶Ming
    Sky 輪船前，確實有經另段由託運人自行負責之海上運送，
    即採渡輪海上運送之方式為兩造所不爭執，不能排除系爭貨
    物是在託運人自行負責運送之階段、有受到海水浸濕侵害導
    致鏽損之可能性。依該公證報告仍不足證明係於本件被上訴
    人負責之海上運送階段所造成。
  (五)被上訴人雖提出「貨櫃裝櫃報告」（原審原證六號）主張系
    爭貨物「交給上訴人裝船時之狀態係屬完好無生鏽」。惟查
    ：該貨櫃裝櫃報告只註記「REMARKS：-NIL-」（中譯文為：
    「附註：無」），故並無法確定該份報告之「無異常註記」
    究竟是表示「裝貨過程無異常」？還是「貨物本身無異常」
    ？由被上訴人並不爭執形式真正且經我國駐日代表處認證之
    公證報告（本院更上證十）可知：系爭貨物一開始是由製造
    商自己利用載車渡輪（car ferry ）自高知縣運出，接著運
    送到大阪港的南港 （Nanko）。以同樣方式卸貨之後，系爭
    貨物接著裝上卡車並運至大阪港南港 L-6 DHA，之後便裝進
    平板貨櫃內出口。且依該公證報告（更上證十）所示：公證
    人親自到貨主委請之理貨公司訪查，並出示被上訴人於原審
    提出之「貨櫃裝櫃報告」（原證六號）供該公司受訪者（該
    公司之經理；見更上證十中譯文第2 頁）審閱後，訪談得知
    ：a.系爭貨物係由該公司人員裝櫃前檢查貨物外觀、再蓋上
    保護布、把貨物固定在貨櫃裡、上封條後置放在大阪港南港
    L-6 DHA 的位置。b.出席的理貨人員因想不起來故無法確認
    該批貨物，原因為1.該批貨物年代久遠；以及2.理貨人員過
    去看過很多批YANMAR牌聯合收割機的貨物。該理貨公司的辦
    事處經理說明對於此類貨物，理貨人員通常會檢查貨物是否
    有重大撞擊的損壞，像是破裂或凹痕。但是如有鏽損的情況
    通常理貨人員不會特別注意，即便鏽損的狀況很明顯。因此
    ：貨櫃（裝櫃）工作報告標示了「附註：無」，並不能代表
    該批貨物並非沒有損壞且沒有生鏽等語。故依「貨櫃裝櫃報
    告」，仍不能認定被上訴人就系爭貨物「交給上訴人裝船時
    之狀態係屬完好無生鏽」乙事，已盡舉證之責。
  (六)又上訴人謂本次海運途中，承運船舶並無發生任何故障，亦
    未遭遇任何事故乙節，被上訴人並不爭執，亦堪認為真正。
    上訴人另主張系爭平板櫃係置於甲板下運送，並提出經我國
    駐日代表處認證之裝卸公司之宣誓書及積載圖為證（本院前
    審卷第45~49 頁），堪認為真正，被上訴人謂上訴人未依該
    積載圖堆積而係將系爭平板櫃置於甲板上運送云云，惟未舉
    證證明，被上訴人此部分主張自難認為真正。被上訴人又主
    張系爭貨物置於甲板下還會產生鏽蝕，顯系爭船舶結構並無
    貨物適載之能力云云。查系爭船舶有船籍檢驗證書（見原審
    卷(二)第5~8 頁），上訴人主張其具適航堪載性，核與經驗法
    則無違，應堪認為真正。則在甲板運送下，承運船舶並無發
    生任何故障，亦未遭遇任何事故，益足證系爭貨物之鏽蝕非
    於本件海上運送期間所致。
七、上訴人是否得依據民法第634 條但書、海商法第69條第12款
    、第17款等規定免負損害賠償責任？
  (一)因包裝不固、其他非因運送人或船舶所有人本人之故意或過
    失及非因其代理人、受僱人之過失所致者，運送人或船舶所
    有人不負賠償責任，海商法第69條第12、17款亦有規定。又
    所謂包裝堅固係指貿易上正常包裝或習慣包裝而言，其程度
    雖不要求須堅固至足以抵禦運送人之疏失，惟仍應達到可使
    運送人或其代理人、受僱人為正常之裝卸、搬移、堆存及運
    送，而無虞受損。
  (二)被上訴人主張上訴人於運送過程中未盡保管責任，致系爭機
    器因海水侵蝕受損，因海上貨物運送採推定過失責任，上訴
    人對此自應負責。上訴人則以系爭機器有包裝不固之情形，
    上訴人具有免責事由為辯。
  (三)經查，平板櫃僅有底板及兩端壁，無頂蓋及邊壁（見原審卷
    (一)第 161 頁 ），依上訴人提出之中華民國對外貿易發展協
    會出版之「包裝管理與儲運管理」一文中，就機器之防鏽、
    防濕包裝之要求均有詳細說明，要求「機器應以厚度0.2mmk
    PE塑膠膜加以完全包裹，並以手提式封口機加以封合，封合
    後應將袋內空氣抽除，以防止袋內空氣中之水分造成傷害（
    參見原審卷(一)第162~164 頁）。本件系爭貨物機器體本身先
    以塑膠布（塑膠PE膜）包裹，以繩子綑綁於機器底部後，外
    層再以帆布（即藍色塑膠布）覆蓋，並將帆布以木條固定於
    平板櫃之木底板上，有亞細亞公司提出之說明書乙紙及證人
    莊銘圭提出之照片可稽（見原審卷(一)第198頁、卷(二)第75~76
    頁），依證人莊銘圭提出之照片所示，系爭機器並未以塑膠
    PE膜完全包裹並抽真空。再查，對於系爭機器之包裝方式，
    祥瑞海事保險公證人周士明亦證述「一般機器的包裝應該鋁
    鉑真空包裝內放乾燥劑，外面再以木箱包裝，或者是水密包
    裝，水密包裝的形式如同真空包裝」「系爭貨物是鐵器，因
    為會生鏽，所以要水密包裝，」（見本院前審卷第40-41 頁
    ）。國立臺灣海洋大學之函詢意見表示：「……(三)若要判定
    貨物之外包裝是否符合貿易上之正常包裝及是否符合海上運
    送之交易習慣，應視貨物之種類而定。如前所述，貨主應『
    視貨物之種類覆蓋適當之外包裝』。本系爭之貨物為機械類
    ，僅以塑膠帆布覆蓋，似乎稍嫌不足。一般機器類貨物，常
    見之包裝為以木箱及適當填充物裝填後將木箱置於平板櫃上
    ，固定妥當，最後再以塑膠帆布覆蓋。」（見本院前審卷第
    114 頁）國立海洋大學教授乙○則證稱：「若有包裝時，我
    們沒辦法確認裡面為何物，收受時我們會檢視整個包裝是否
    完好，再維護包裝完好。」、「有些貨物不怕水，會不包裝
    ，怕水時，就包裝，至於裡面是否生鏽我們看不到。」（見
    本院前審卷(一)第199~200 頁）。且參以中華民國對外貿易發
    展協會所發行「包裝工程與儲運管理」一書對於「防濕防水
    包裝設計」之說明：「『為什麼包了塑膠袋還受潮或進水？
    』機器包裝的防濕防水設計十分重要，因為由製造廠到碼頭
    或貨櫃廠，由目的地港口到用戶工廠、或戶外堆放期間，都
    有可能淋雨，甚至受暴風雨侵襲。(一)一般外銷機器常見的防
    水包裝之缺失有以下各點：……4.塑膠袋只是覆蓋在機器上
    ，未加密封，甚至覆蓋不完整。……(二)最令廠商困惑的是『
    為什麼機器套了塑膠袋、放了乾燥劑、用密閉貨櫃裝運，還
    嚴重受湖生銹？』貨物受潮的原因很多，雨水和海水的侵入
    不過是其中之一，……(四)自先進工業國家進口機器的包裝對
    防水防濕包裝均十分講究，……2.保全期間在六個月以下者
    ，塑膠袋多採用取乙烯薄膜，厚度至少在0.2公釐以上；…
    …3.乾燥劑的用量則根據包裝體積、塑膠袋的透濕度、吸濕
    度包裝材料之用量、氣候狀況、保全期間等詳為計算。……
    如果我國機器及電機業者能參考前述辦法，其成本增加有限
    ，而防護效果即可大為增高。」（見本院更(一)卷(一)第134~13
    6 頁）由上開鑑定報告、證言及說明，可認系爭機器僅以塑
    膠布及帆布覆蓋，未進行真空或水密處理，確實存有包裝不
    固之情事。
  (四)被上訴人所舉證人莊銘圭雖提出日本海運理貨公司大阪分公
    司就系爭貨物之裝櫃工作內容報告及其中譯本乙紙，謂系爭
    包裝在國外是沒有瑕疵云云（見原審卷(一)第66~67 頁、卷(二)
    第71頁）。查該報告僅係記載上開三平板櫃，各櫃裝載之品
    名、件數、重量、材積等，是自無從依該報告認系爭貨物之
    包裝係符貿易上正常包裝。且雖農機同業公會回函以：「依
    照片顯示之聯合收穫機裝載於平板櫃上，其正常包裝通常是
    以防水塑膠布覆蓋，再固定於平板櫃上無誤。」（見本院前
    審卷第100 頁）及證人農機同業工會總幹事丙○○於本院證
    稱：「他們表示不會用密閉方式或木箱，只是用平板櫃，在
    機器上覆蓋塑膠布，因農具特性沒有一定的形狀，駕駛座及
    排煙管會凸出，臺灣機器農具也越來越大，沒有加密閉。」
    ，與前揭看法相異，但系爭機器主要使用金屬零件，並以平
    板櫃運送，於通常海運途中，本有遭受海上風浪吹襲之風險
    ，且如依被上訴人主張之事實，於僅數日之運送期間即發生
    鏽蝕情形，證人丙○○稱一般運送農具沒有加密閉，及農機
    同業公會回函顯然未慮及海運途中可能之風險而不足採。且
    查，相同貨主亞細亞公司購買相同野馬牌割稻機，並以帆布
    覆蓋後裝載於平板櫃運送，於94年間運送時仍發生鏽蝕情形
    ，業經認定屬包裝不固，此有本院台中高分院96年度海商上
    字第2854號確定判決卷宗附卷可參，則上訴人主張系爭機器
    之包裝方式屬於正常包裝云云，亦不足採。
  (五)是以，退一步言之，縱令上訴人因海商法所採推定過失責任
    下應負賠償責任（僅係假設，並非矛盾），亦因託運人之包
    裝不固，上訴人得主張依海商法第69條第12款之規定免責。
八、本件上訴人既無需負賠償責任，則有關損害賠償金額之爭點
    已無論述之必要。
九、綜上所述，本件貨物係由託運人「自裝自計」 （CY/CY），
    貨主於92年6月30 日領貨時，並無任何保留，貨主亞細亞公
    司於開櫃後始發現其中5 組機器有鏽蝕之情形，然運送人交
    付時，貨櫃並未啟封其貨櫃內貨物如有短少、損壞，自非運
    送人或其代理人之故意或過失所致，且被上訴人並不能證明
    系爭貨損係發生於本件之運送期間所致，運送人即上訴人抗
    辯其不負賠償責任，應為可採。又縱令上訴人因海商法所採
    推定過失責任下應負賠償責任（此係假設），亦因託運人之
    包裝不固，上訴人得主張依海商法第69條第12款之規定免責
    。故受貨人亞細亞公司對上訴人並無損害賠償請求權，則被
    上訴人主張受讓亞細亞公司對上訴人之損害賠償請求權或依
    保險代位法律關係，請求上訴人給付2,091,242 元及遲延利
    息，即屬無據，應予駁回。本件被上訴人請求為無理由，乃
    原審判命上訴人給付，並為假執行之宣告，自有未洽。上訴
    意旨指摘原判決不當，求予廢棄改判，為有理由。自應由本
    院予以廢棄改判，如主文第二項所示。
十、本件事證已明，兩造其餘攻擊防禦方法，經核與本判決之結
    果不生影響，爰不一一論述。
十一、據上論結，本件上訴為有理由，爰判決如主文。
中    華    民    國    98    年    7     月    21    日
                    民事第十七庭
                          審判長法  官  藍文祥
                                法  官  張競文
                                法  官  陳麗芬
正本係照原本作成。
如不服本判決，應於收受送達後20日內向本院提出上訴書狀，其
未表明上訴理由者，應於提出上訴後20日內向本院補提理由書狀
（均須按他造當事人之人數附繕本）上訴時應提出委任律師或具
有律師資格之人之委任狀；委任有律師資格者，另應附具律師資
格證書及釋明委任人與受任人有民事訴訟法第466條之1第1 項但
書或第2項（詳附註）所定關係之釋明文書影本。
中    華    民    國    98    年    7     月    21    日
                                書記官  張永中
附註：
民事訴訟法第466條之1（第1項、第2項）：
對於第二審判決上訴，上訴人應委任律師為訴訟代理人。但上訴
人或其他法定代理人具有律師資格者，不在此限。
上訴人之配偶、三親等內之血親、二親等內之姻親，或上訴人為
法人、中央或地方機關時，其所屬專任人員具有律師資格並經法
院認為適當者，亦得為第三審訴訟代理人。

司法院資訊處製作；財團法人民間司法改革基金會備份。
